# 咨询：融资方的会计处理

提问人：zengfengxia 时间：2012-05-14 17:20:35
回复 tony868lamy 的帖子
我理解，因为与库存商品相关的风险和报酬并没有转移，出售方无需确认库存商品的减少和增加。同样融资方也无需确认库存商品的增加和减少。
请陈版指正

回答人：chenyiwei
按照准则讲解，确实如楼主所述的做法；但我个人也是倾向于双方均不作库存商品的增加、减少处理，而只是将其作为一项单纯的融资业务处理，并对相应的增值税予以体现即可。